臺灣屏東地方法院刑事判決　　　　　　　　　　　　　九十一年度訴字第二一號
　　公　訴　人　臺灣屏東地方法院檢察署檢察官
　　被　　　告　甲○○
　　選任辯護人　黃振銘
右被告因違反槍砲彈藥刀械管制條例案件，經檢察官提起公訴（九十一年度偵字第七
四九號），本院判決如左：
    主  文
甲○○未經許可，製造其他可發射金屬或子彈具有殺傷力之槍枝，處有期徒刑伍年，
併科罰金新壹幣參萬元，罰金如易服勞役，以參佰元即新臺幣玖佰元折算壹日。扣案
之仿BERETTA廠口徑９ｍｍ自動手槍改造之金屬玩具手槍 (槍枝管制編號00000
00000號)壹枝，沒收。
    事  實
一、甲○○於民國九十年十月間，在高雄市六合夜市以新台幣六千元之價格，購買仿
    BERETTA廠口徑９ｍｍ半自動手槍之金屬玩具手槍一枝，竟未經許可，無故將原
    槍管換裝已車通之土造金屬槍管，而改造成具殺傷力之可發射金屬或子彈之槍枝
    。嗣於九十一年一月二十七日三時五十分許，甲○○因不滿其女友遭丙○○欺負
 ，乃攜帶上開改造之槍枝，至屏東市○○路好樂迪卡拉ＯＫ店前，以該枝槍槍托
    及鐵棍毆打丙○○，致丙○○受有頭部撕裂傷之傷害 (傷害部分未具告訴)。經
    丙○○之友人報案後，始於同日五時四十分許，為警在屏東市○○路與福建路口
    查獲，並扣得上開改造槍枝。
二、案經屏東縣警察局屏東分局報告臺灣屏東地方法院檢察署檢察官偵查起訴。
    理  由
一、訊據被告甲○○固坦承有將該槍枝改造過，惟辯稱：我購買那把槍枝時，老闆跟
    我說可以打ＢＢ彈，但我買回家之後，發現槍管堵住，不能玩，我本來要拿回去
    找老闆更換，因為找不到老闆，所以只好回家自己想辦法用電鑽將槍管車通，我
    不知道這樣會有殺傷力，另外刑事警察局鑑定那把槍枝時，既未進行實際試射，
    如何認定有殺傷力云云。經查：扣案之槍枝經送內政部刑事警察局鑑定，認：送
    鑑驗之槍枝 (槍枝管制編號0000000000），係以仿BERETTA廠口徑９
    ｍｍ半自動手槍製造之金屬玩具手槍，換裝已車通土造金屬槍管改造而成之手槍
    ，槍身、滑套、彈匣及撞針，均為銀色金屬材質，槍身護木為黑色塑膠材質，槍
    管為銀色金屬材質，內已貫通，長約一二○‧四二㎜，槍口處內徑約為九‧○四
   ｍｍ，外徑約為一四‧九六ｍｍ。槍枝滑套二側分別刻有「FS-9911 MADE BY
    Y.T.CORP 」及「U.S. 9mm M-9-ARMED FORCES-65490 PP」等字樣。槍枝各部性
    能良好，認具殺傷力。有該局刑鑑字第○九一○○二二四七三號函附卷可稽。且
    經本院會同屏東縣警察局刑警隊肅槍組人員乙○○、丁○○二人，當庭勘驗槍枝
    ，由鑑定人乙○○、丁○○當庭拆解手槍並解說：「這把槍買來的時候，槍管沒
    有車通的時候，不可以打ＢＢ彈，現在槍管車通之後可打ＢＢ彈。另外這把槍，
    不只可以打ＢＢ彈，還可以打土製子彈，如果承受力夠的話，還可以打制式子彈
    。這把槍的槍管有換過，換成鋼製的，且威力僅次於制式槍枝，只是少了膛線而
    已，制式手槍就會有膛線」、「這把槍一定有殺傷力，因為這把槍改造的很精緻
    ，而且槍管是鋼製的。如果是玩具槍的話，槍身是塑膠製的」等語，益證扣案之
    槍枝，經被告改造後已具殺傷力甚明。至被告雖以前詞置辯，惟按槍砲彈藥刀械
    管制條例第十條所稱可發射金屬或子彈之槍砲，祇須其槍砲有此性能為已足，不
    以實際發射為必要。最高法院七十六年度台上字第二○九一號判決可資參照。另
    經本院向刑事警察局函詢，前揭判斷該槍枝具殺傷力之標準何，經函覆以：有關
    本局九十一年二月二十五日刑鑑字第○九一○○二二四七三函內載，係採「性能
    檢驗法」加以檢測鑑定，並未採取「動能測試法」進行實際試射。所謂「性能檢
    驗法」，係指檢測證物之機械結構 (槍身、滑套、槍管、撞針、擊錘、扳機等主
    要零件結構)，及機械性能 (進彈、上膛、閉鎖、擊發、退殼拋殼等運作性能)是
    否完整、良好之方法，其原理係以實際操作之方式進行槍枝檢測，鑑定槍枝結構
    及性能是否完整良好，倘其結構完整，能發揮擊發適用子彈之功能，則認該槍枝
    具殺傷力，另有關「動能測試法」之鑑測方式，僅係槍枝殺傷力存否之多種科學
    鑑定方法之一，非為槍枝殺傷力鑑定之絕對必要方式。有該局刑鑑字第○九一○
    ○八一二八九號函，在卷為憑。是被告上開所辯，顯為無據，委不足採，本件事
    證已臻明確，被告犯行洵堪認定。
二、核被告所為，係違反槍砲彈藥刀械管制條例第十一條第一項之罪。被告製造槍枝
    後持有之低度行為，已為製造之高度行為所吸收，不另論罪。爰審酌被告改造槍
    枝，使之具有殺傷力之行為，對社會治安造成相當大之危害，惟被告尚無前科，
    素行良善，且犯後又能坦認犯行，態度良好等情狀，量處如主文所示最低度之刑
    ，併諭知易服勞役之折算標準。扣案之仿BERETTA廠口徑９ｍｍ半自動手槍改造
    之金屬玩具手槍 (槍枝管制編號0000000000號)一枝，沒收。
三、末按保安處分係對受處分人將來之危險性所為拘束其身體、自由等之處置，以達
    教化與治療之目的，為刑罰之補充制度，本諸法治國家保障人權之原理及刑法之
    保護作用，其法律規定之內容，應受比例原則之規範，使保安處分之宣告，與行
    為人所為行為之嚴重性、行為人所表現之危險性，及對於行為人未來行為之期待
    性相當。槍砲彈藥刀械管制條例第十九條第一項規定：「犯第七條、第八條、第
    十條、第十一條、第十二條第一項至第三項、第十三條第一項至第三項之罪，經
    判處有期徒刑者，應於刑之執行完畢或赦免後，令入勞動場所，強制工作，其期
    間為三年。」此項規定不問對行為人有無預防矯治其社會危險性之必要，一律宣
    付強制工作三年之部分，限制其中不具社會危險性之受處分人之身體、自由部分
    ，其所採措施與所欲達成預防矯治之目的及所需程度，不合憲法第二十三條所定
    之比例原則，大法官會議釋字第四百七十一號著有解釋在案。故犯該條例第十九
    條第一項所列舉之罪，應依個案情節斟酌有無宣告之必要。本件被告雖將金屬玩
    具手槍改造成具有殺傷力，然並未對外實際射擊過，所表現之危險性尚非十分嚴
    重，且被告亦無其他違反槍砲彈藥刀械管制條例之前科，是亦無預防矯治之必要
    ，自無庸為強制工作之諭知，附此敘明。
據上論斷，應依刑事訴訟法第二百九十九條第一項前段、槍砲彈藥刀械管制條例第十
一條第一項、刑法第十一條、第三十八條第一項第一款、現行法規所定貨幣單位折算
標準條例第二條，判決如主文。
本案經檢察官蔡雯娟到庭執行職務
中      華      民      國      九十一      年      七      月    九    日
                                      臺灣屏東地方法院刑事第二庭
                                          法  官  包梅真
右正本證明與原本無異。
如不服本判決應於收受本判決送達後十日內向本院提出上訴書狀，其未敘述上訴理由
者，並得於提起上訴後十日內向本院補提理由書狀（均須按他造當事人之人數附繕本
 ）「切勿逕送上級法院」
                                          書記官  蔡進吉
中      華      民      國      九十一      年      七      月    九    日
附錄法條：
槍砲彈藥刀械管制條例第十一條第一項
未經許可，製造、販賣或運輸第四條第一項第一款所稱其他可發射金屬或
子彈具有殺傷力之各式槍砲者，處五年以上有期徒刑，併科新臺幣一千萬
元以下罰金。
